【裁判字號】    95,聲,1221
【裁判日期】    950705
【裁判案由】    聲請定其應執行刑
【裁判全文】
臺灣臺北地方法院刑事裁定              95年度聲字第1221號
聲  請  人  臺灣臺北地方法院檢察署檢察官
受  刑  人  甲○○
上列聲請人因受刑人數罪併罰有二裁判以上，聲請定其應執行之
刑，本院裁定如下：
    主  文
甲○○因犯如附表所示各罪所處之刑，應執行有期徒刑柒月，如
易科罰金，以銀元佰元即新臺幣玖佰元折算壹日。
    理  由
一、聲請意旨略以：受刑人甲○○因犯稽捐稽徵法等案件，先後
    經判決確定如附表，應依刑法第53條、第51條第5款，定其
    應執行之刑，爰依刑事訴訟法第477條第1項聲請裁定等語。
二、按數罪併罰，有二裁判以上者，依刑法第51條之規定，定其
    應執行之刑，刑法第53條定有明文。又民國94年2月2日修正
    公布，自95年7月1日起施行之刑法第2條第1項規定：「行為
    後法律有變更者，適用行為時之法律。但行為後之法律有利
    於行為人者，適用最有利於行為人之法律」。依刑法第51條
    定應執行刑時，「裁判確定前犯數罪，其中一罪在新法施行
    前者，亦同（即亦應為新舊法比較）。」最高法院95年5月
    23日第8次刑事庭會議決議可資參照。查受刑人於裁判確定
    前犯數罪，均係於95年7月1日之前犯之，而刑法第51條業於
    94年2月2日修正公布，並於95年7月1日施行，修正前刑法第
    51條規定：「數罪併罰，分別宣告其罪之刑，依左列各款定
    其應執行者：」其中第5款規定：「宣告多數有期徒刑者，
    於各刑中之最長期以上，各刑合併之刑期以下，定其刑期。
    但不得逾20年。」；修正後刑法第51條第5款規定：「宣告
    多數有期徒刑者，於各刑中之最長期以上，各刑合併之刑期
    以下，定其刑期。但不得逾30年」比較結果，修正後刑法並
    非較有利於行為人，依刑法第2條第1項前段之規定，仍應依
    修正前刑法第51條第5款規定，定其應執行之刑。
三、經查，本件受刑人因違反稅捐稽徵法案件，於民國94年5月
    11日，經本院以94年度簡字第128號判處有期徒刑4月，如易
    科罰金以（銀元）300元折算1日，緩刑2年，於同年6月13日
    確定。又受刑人於緩刑期前即94年5月27日更犯詐欺罪，經
    本院於94年11月22日以94年度簡字第2705號判處有期徒刑4
    月，如易科罰金，以（銀元）300元折算1日，並於同年12月
    26日確定（詳見附表所示），而上開緩刑宣告，亦經本院於
    95年3月17日以95年度撤緩字第18號裁定撤銷，並經臺灣高
    等法院駁回受刑人之抗告確定在案。茲聲請人臺灣臺北地方
    法院檢察署檢察官聲請定其應執行之有期徒刑，本院審核後
    認其聲請合法，自應定其應執行之有期徒刑。
四、再受刑人行為後，刑法第41條亦有修正，於犯罪時之刑法第
    41條第1項、第2項分別規定：「犯最重本刑為5年以下有期
    徒刑以下之刑之罪，而受6個月以下有期徒刑或拘役之宣告
    ，因身體、教育、職業、家庭之關係或其他正當事由，執行
    顯有困難者，得以1元以上3元以下折算1日，易科罰金。但
    確因不執行所宣告之刑，難收矯正之效，或難以維持法秩序
    者，不在此限。」、「併合處罰之數罪，均有前項情形，其
    應執行之刑逾6月者，亦同。」；又受刑人行為時之易科罰
    金折算標準，修正前罰金罰鍰提高標準條例第2條前段（現
    已刪除）規定，就其原定數額提高為100倍折算1日，則本件
    受刑人行為時之易科罰金折算標準，應以銀元300元折算1日
    ，經折算為新臺幣後，應以新臺幣900元折算為1日。惟95年
    7月1日施行之刑法第41條第1項、第2項則分別規定：「犯最
    重本刑為5年以下有期徒刑以下之刑之罪，而受6個月以下有
    期徒刑或拘役之宣告者，得以新臺幣1,000元、2,000元或3,
    000元折算1日，易科罰金。但確因不執行所宣告之刑，難收
    矯正之效，或難以維持法秩序者，不在此限」、「前項規定
    於數罪併罰，其應執行之刑未逾6月者，亦適用之。」。比
    較修正前後之易科罰金折算標準，以95年7月1日施行前之規
    定，較有利於受刑人，則應依刑法第2條第1項前段，適用修
    正前刑法第41條第1項前段、第2項規定，定其易科罰金折算
    標準。
五、據上論斷，爰依刑事訴訟法第477條第1項，刑法第2條第1項
    前段、第53條、修正前刑法第第51條第5款、第41條第1項前
    段、第2項，修正前罰金罰鍰提高標準條例第2條，現行法規
    所定貨幣單位折算新臺幣條例第2條，裁定如主文。
中    華    民    國    95    年    7     月    5     日
                      刑事第十三庭  法  官  陳慧萍
右正本證明與原本無異
如不服本裁定應於裁定送達後5日內向本院提出抗告狀
                                    書記官  何適熹
中    華    民    國    95    年    7     月    6     日
附表：
┌──────────┬────────┬─────────┐
│編              號  │1               │2                 │
├──────────┼────────┼─────────┤
│罪              名  │稅捐稽徵法      │詐欺              │
├──────────┼────────┼─────────┤
│                    │有期徒刑4月，如 │有期徒刑4月，如易 │
│宣      告      刑  │易科罰金以銀元  │科罰金以銀元300元 │
│                    │300元折算1日。  │折算1日。         │
├──────────┼────────┼─────────┤
│犯罪日期（民國）    │90年至91年間    │94年5月27日       │
├──────────┼────────┼─────────┤
│偵查機關            │臺灣臺北地方法院│臺灣臺北地方法院  │
│年度案號            │檢察署92年度偵字│檢察署94年度偵字  │
│                    │第15690號       │第15651號         │
├─────┬────┼────────┼─────────┤
│          │法    院│臺灣臺北地方法院│臺灣臺北地方法院  │
│          ├────┼────────┼─────────┤
│最後事實審│案    號│94年度簡字第128 │94年度簡字第2705  │
│          │        │號              │號                │
│          ├────┼────────┼─────────┤
│          │判決日期│94年5月11日     │94年11月22日      │
├─────┼────┼────────┼─────────┤
│          │法    院│臺灣臺北地方法院│臺灣臺北地方法院  │
│          ├────┼────────┼─────────┤
│確定判決  │案    號│94年度簡字第128 │94年度簡字第2705  │
│          │        │號              │號                │
│          ├────┼────────┼─────────┤
│          │判決確定│94年6月13日     │94年12月26日      │
│          │日    期│                │                  │
└─────┴────┴────────┴─────────┘


司法院資訊處製作；財團法人民間司法改革基金會備份。
